【裁判字號】    99,抗,345
【裁判日期】    990430
【裁判案由】    停止執行
【裁判全文】
臺灣高等法院民事裁定                   99年度抗字第345號
抗  告  人  乙○○
相  對  人  丙○○
            甲○○
上列當事人間停止執行事件，抗告人對於中華民國99年1月25日
臺灣士林地方法院99年度聲字第107號裁定提起抗告，本院裁定
如下：
    主      文
抗告駁回。
抗告程序費用由抗告人負擔。
      理    由
一按強制執行程序開始後，除法律另有規定外，不停止執行，強
  制執行法第18條第1項定有明文； 至若有回復原狀之聲請，或
  提起再審或異議之訴，或對於和解為繼續審判之請求，或提起
  宣告調解無效之訴、撤銷調解之訴，或對於許可強制執行之裁
  定提起抗告，法院因必要情形或依聲請定相當並確實之擔保，
  方得依同條第2項規定， 為停止強制執行之裁定。次按執行名
  義成立後，如有消滅或妨礙債權人請求之事由發生，債務人得
  於強制執行程序終結前，向執行法院對債權人提起異議之訴；
  執行名義無確定判決同一之效力者，於執行名義成立前，如有
  債權不成立或消滅或妨礙債權人請求之事由發生，債務人亦得
  於強制執行程序終結前提起異議之訴，同法第14條第1項、第2
  項亦有明文。
二本件相對人丙○○持臺灣臺北地方法院98年度司票字第10689
  號確定裁定為執行名義，就其對抗告人之本票債權新臺幣（下
  同）200萬元 及其利息，向原法院聲請強制執行（98年度司執
  字第30457號）， 拍賣抗告人所有之不動產（下稱系爭不動產
  ）；嗣系爭不動產於民國98年12月24日拍賣程序中由相對人甲
  ○○拍定，原法院於99年1月13日發給權利移轉證書。 抗告人
  雖於99年1月12日主張：相對人丙○○之債權不實， 相對人甲
  ○○則與其隸屬同一借款公司，抗告人已對相對人起訴等情，
  向原法院聲請停止強制執行。然依所提起訴狀記載：抗告人向
  借款公司共借得750萬元，其中案外人簡明龍之債權共400萬元
  ，相對人丙○○與案外人陳威香之債權共350萬元， 卻於系爭
  不動產設定2000萬元之最高限額抵押權，且扣留所有權狀，致
  抗告人無法另向銀行借款還債，終因無法負擔高額利息，由相
  對人甲○○投標取得系爭不動產等情，尚非主張有債權不成立
  或消滅或妨礙債權人請求之事由發生，難認符合強制執行法第
  14條第1項、第2項所定提起異議之訴之要件，亦無同法第18條
  第2項 所定其他得停止強制執行之情形，其聲請停止強制執行
  ，自無理由。原裁定駁回抗告人之聲請，並無不合。抗告人猶
  執前詞，並謂：借款公司借款時，在系爭不動產登記謄本上預
  告登記未辦妥所有權移轉登記予借款公司之債權人前，不得移
  轉設定予他人，藉以控制抗告人不得向他人借款還債，目的在
  等抗告人無法支付高額利息時，經合法拍賣程序，由相對人甲
  ○○取得系爭不動產，此拍賣涉及違法等語，仍難認有強制執
  行法第18條第2項所定得停止強制執行之情形， 其抗告並無理
  由，應予駁回。
三據上論結，本件抗告為無理由。依強制執行法第30條之1、 民
  事訴訟法第495條之1第1項、第449條第1項、 第95條、第78條
  ，裁定如主文。
中    華    民    國    99    年    4     月    30    日
                    民事第九庭
                        審判長法  官  黃熙嫣
                              法  官  鄭傑夫
                              法  官  林玲玉
正本係照原本作成。
本裁定除以適用法規顯有錯誤為理由外，不得再抗告。如提起再
抗告，應於收受後10日內委任律師為代理人向本院提出再抗告狀
。並繳納再抗告費新台幣１千元。
中    華    民    國    99    年    5     月    3     日
                              書記官  倪淑芳

司法院資訊處製作；財團法人民間司法改革基金會備份。
